臺灣高等法院刑事判決
108年度侵上訴字第314號
上  訴  人  
即  被  告  朱芸葶


選任辯護人  蔡頤奕律師  
上  訴  人  
即  被  告  邱靖雯


選任辯護人  江政俊律師  
            陳俊隆律師
上  訴  人  
即  被  告  李志中



選任辯護人  楊愛基律師（法律扶助律師）
上  訴  人  
即  被  告  陳柏穎


選任辯護人  張逸婷律師（法律扶助律師）  
上列上訴人等因違反兒童及少年性剝削防制條例等案件，不服臺
灣桃園地方法院106年度侵訴字第118號，中華民國108年10月18
日第一審判決（起訴案號：臺灣桃園地方檢察署105年度偵字第1
9276、21501號），提起上訴，本院判決如下：
    主  文
原判決關於丙○○圖利使未滿十八歲之人為性交易罪與圖利媒介性
交罪部分，以及戊○○之罪刑部分均撤銷。
丙○○共同犯圖利使未滿十八歲之人為性交易罪，共二罪，均累犯
，各處有期徒刑壹年伍月，各併科罰金新臺幣貳萬元，罰金如易
服勞役，均以新臺幣壹仟元折算壹日；又共同犯圖利媒介性交罪
，共二罪，均累犯，各處有期徒刑參月，如易科罰金，以新臺幣
壹仟元折算壹日。未扣案之犯罪所得新臺幣壹仟元沒收，於全部
或一部不能沒收時，追徵其價額。
戊○○無罪。
其他上訴駁回。
丙○○上開撤銷部分中之不得易科罰金之刑與駁回部分，應執行有
期徒刑貳年陸月，併科罰金新臺幣參萬元，罰金如易服勞役，以
新臺幣壹仟元折算壹日；得易科罰金之刑部分，應執行有期徒刑
肆月，如易科罰金，以新臺幣壹仟元折算壹日。未扣案之犯罪所
得新臺幣壹仟元沒收，於全部或一部不能沒收時，追徵其價額
。
    事  實
一、丁○○為邱逸晟（又名「邱健彬」、「建彬」，已於民國106
    年2月28日死亡，所涉部分經檢察官另為不起訴處分）之母
    ，乙○○為邱逸晟之妻，3人於104年9月間至105年8月18日被
    查獲為止，同住於桃園市○○區○○路○○○○○○○○○○路○○000巷0弄
    0 號住處（下稱○○路住處）。丁○○、邱逸晟原本擔任酒店之
    經紀人，其等為賺取更多獲利，竟與乙○○共同意圖營利，分
    別基於媒介成年女子與他人為性交行為及媒介使未滿18歲之
    人為性交易之犯意聯絡而成立應召站，由丁○○負責物色女子
    加入應召站從事性交易及招攬客人（即俗稱C甲LL客人，下
    稱扣客），邱逸晟負責應徵小姐、扣客及接送應召女子前往
    性交易（即俗稱之馬伕，下稱馬伕），乙○○負責扣客、透過
    通訊軟體與客人聯繫應對及偶爾擔任馬伕。其等先後招募成
    年女子羅珮瑜（綽號錢錢）、戊○○（綽號喵喵）為應召女子
    從事性交易；嗣於104年10月初左右，邱逸晟並邀具有上開
    犯意聯絡之丙○○（斯時為羅珮瑜之男友）加入擔任馬伕及扣
    客；其後於104年10月間，丁○○另招募代號3469甲105034（
    真實姓名詳卷、綽號樂樂，88年12月生，下稱甲2）、代號3
    469甲105047（真實姓名詳卷、綽號玲玲，88年8月生，下稱
    甲3）等2名未滿18歲之少女為應召女子。分工既定，負責扣
    客之成員即透過WeChat（下稱微信）及Facebook（即臉書）
    等軟體張貼媒介性交易之文字與圖片，當不特定之男客聯繫
    有性交易之需求時，擔任馬伕之成員則依扣客與該等男客之
    約定，分別載送羅珮瑜、戊○○、甲2及甲3等至北部地區指定
    之汽車旅館，媒介與該等男客從事性交易，每次性交易之價
    碼約新台幣（下同）3千元至5千元不等，而羅珮瑜於甲2、
    甲3進入應召站後，亦與丁○○、乙○○、丙○○、邱逸晟等人共
    同基於媒介使未滿18歲之人為性交易之犯意聯絡，媒介男客
    給甲2、甲3使之為性交易行為。俟性交易結束後，馬伕再前
    往汽車旅館接回各該應召女子，當次之應召女子可獲得該次
    性交易代價之5 成，餘則歸邱逸晟所有，若由丙○○擔任馬伕
    ，則該應召女子尚須給付5百元給丙○○，丙○○在參與犯罪期
    間並獲有犯罪所得1千元。嗣羅珮瑜因丙○○之下述試車行為
    而與之爭吵，且丙○○亦不願羅珮瑜繼續從事應召行為，遂於
    104年10月15日向警方自首上開犯行並檢舉上開應召站之事
    ，警方始循線查獲上情【羅珮瑜所涉部分，已經原審判處罪
    刑確定】。二、丙○○明知甲2係14歲以上未滿16歲之女子，
    竟基於與14歲以上未滿16歲之女子為性交之犯意，於104年1
    0月間某日，在桃園市○鎮區○○路000巷000弄0號之夢香汽車
    旅館，以教導性交易技巧為由（即俗稱「試車」），得甲2
    之同意，將其生殖器插入其陰道內而與之為性交行為1 次，
    並交付2千元給甲2做為性交易之對價。
三、案經臺灣桃園地方檢察署檢察官簽分及桃園市政府警察局平
    鎮分局報告臺灣桃園地方檢察署檢察官偵查起訴。
    理  由
甲、有罪部分
壹、關於證據能力部分
一、上訴人即被告邱靜雯及其辯護人雖不同意證人甲2、甲3之警
    詢陳述作為證據（見本院卷第181頁）。惟按被告以外之人
    於司法警察官或司法警察調查中所為之陳述，與審判中不符
    時，其先前之陳述具有較可信之特別情況，且為證明犯罪事
    實存否所必要者，得為證據，刑事訴訟法第159條之2定有明
    文，此並包括先前之陳述詳盡，於後簡略，甚至改稱忘記等
    實質內容已有不符者在內（最高法院100年度台上字第1296
    號裁判要旨參照）。查，甲2於原審接受詰問時，對於丁○○
    在應召站內負責何事及是否知道其年齡等情，證稱：忘記了
    、現在不確定云云（見106侵訴118號卷《下稱原審卷》二第17
    頁背面、第19頁）；然其於警詢則證稱：丁○○負責物色小姐
    加入該應召集團，她知道我年齡，且在我離開該應召站後尚
    未被安置前，邱逸晟與她還一直用LINE、BeeTalk交友軟體
    及電話聯絡我，問我要不要回去幫忙從事性交易等語（見10
    5他4681號卷《下稱他卷》一第49頁、他卷二第29頁背面、第3
    1頁）。另甲3於原審接受詰問時，對於丁○○在應召站內擔任
    何工作乙情，證稱：忘記了（見原審卷二第34頁背面）；然
    其於警詢時則證稱：丁○○是負責找小姐，邱逸晟與她在臉書
    上宣傳等語（見他卷一第211頁及背面）。顯見甲2、甲3於
    警詢及原審中之陳述並不相符，可見其等於原審中之陳述，
    對於部分與犯罪事實認定有關之事項，已因時間之經過致趨
    於淡忘，而其等於警詢之陳述，較接近事件當時之經歷，記
    憶較為清晰，且觀之其等之警詢筆錄，亦無受誘導之污染，
    顯具有特別之可信性，並為證明犯罪事實存否所必要，自均
    得作為證據。
二、檢察官與上訴人即被告乙○○及丙○○暨其等辯護人，以及
　　丁○○及其辯護人除上開爭執甲2、甲3警詢陳述之證據能力外
    ，對於本判決所引用之證據資料，無論供述證據或非供述證
    據，均同意作為證據（見本院卷第181、182頁），且本院審
    酌該等供述證據作成時之情況，認為適當，非供述證據，亦
    查無非法取得而應予排除之情形，是此等證據資料，均得作
    為證據。
貳、認定犯罪事實所憑之證據及理由：
一、訊之丙○○承認本案全部犯罪事實。乙○○則承認有上開意圖營
    利而媒介成年女子與他人為性交行為之事實，惟否認有何媒
    介未滿18歲之少女為性交易之犯行，辯稱：其不知甲2、甲3
    未滿18歲，亦未替其等招攬客人及搭載其等前往汽車旅館為
    性交易云云。丁○○則否認全部犯罪事實，辯稱：其在酒店上
    班，並無招募羅珮瑜、戊○○、甲2及甲3等人至邱逸晟之應召
    站，並不知甲2及甲3未滿18歲，亦無參與拍攝其等照片及修
    圖以供招攬男客及與男客聯絡而為媒介性交易之行為云云。
二、經查：　　
　㈠就丁○○、乙○○、丙○○（下稱被告丁○○等3人）共同圖利媒介羅
    珮瑜、戊○○、甲2及甲3等人為性交易部分：
　⒈關於丁○○、邱逸晟及乙○○等共同意圖營利而經營應召站，而
    於104年9月間至105年8月18日經查獲時止，由丁○○陸續物色
    成年女子羅珮瑜、戊○○及未滿18歲之甲2、甲3等女子進入該
    應召站為應召女子，由邱逸晟邀具有上開犯意聯絡之丙○○加
    入，丁○○、邱逸晟、乙○○及丙○○並分擔扣客任務，邱逸晟、
    乙○○及丙○○另分擔馬伕工作，而媒介羅珮瑜、戊○○及甲2、
    甲3等女子與不特定之男客為性交易之事實，業據丙○○於本
    院自白（見本院卷第179頁），及乙○○於本院自白關於圖利
    媒介成年人為性交行為部分之事實（見本院卷第180頁），
    並有下列共犯或證人之陳述可稽：
　⑴共犯邱逸晟於警詢時供承：我有經營應召站，我自己當負責
    人，我媽媽丁○○和我太太乙○○是共犯，經營1年多，自104年
    6月（104年7至8月中斷過）至105年8月，我負責招攬客人跟
    接送小姐（兼馬伕），我用我太太乙○○的照片、手機來招攬
    客人，我會叫她協助我過濾客人，我媽媽丁○○會幫我在外物
    色小姐、招攬客人，戊○○、羅珮瑜是我以前的員工，都有從
    事過性交易，我之前僱用丙○○擔任過一陣子的馬伕，我是用
    微信來招攬客人媒介性交易，我在微信cheng_821028帳號內
    刊登之女子圖片及留言，及在帳號「李妍」內刊登之性交易
    訊息，是招攬客人從事性交易用的，1次性交易的代價是4千
    元，我曾載戊○○、羅珮瑜、甲2及甲3去從事性交易過，我與
    丁○○、乙○○經營的應召站至今獲利約5、6萬元（見他卷二第
    37至43頁）。於檢察官偵訊時證稱：丁○○有客人會丟給我，
    會幫忙找小姐進來做性交易，甲2、甲3是透過她認識的；乙○○在應召女子上班時會幫她們化妝，我在開車或忙的時候，
    她會幫我跟客人聊天；丙○○是馬伕，我跟他都有利用微信聯
    絡媒介性交易，他做的時間不長；微信ID「cheng_821028」
    的暱稱是「喵喵」是我在使用等語（見他卷二第130至135頁
    ）。
　⑵共犯丙○○於警詢及偵查中供稱：邱逸晟於104年9月間剛開始
    經營應召站，因為他在104年10月左右邀我當馬伕協助接送
    女子上下班，所以我知道，平時對外找客人都是以微信，他
    會在上面刊登女子的相片及有性交易的暗示訊息，只要客人
    看到有意願就會發送簡訊至他刊登訊息的帳號，他會請客人
    先開好房間後告知房號，再把小姐送去指定的汽車旅館從事
    性交易，一開始是邱逸晟帶著我一起接送綽號喵喵的戊○○去
    汽車旅館從事性交易，我有載過羅珮瑜、戊○○、甲2、甲3去
    做性交易，有時1次載3位或2位，性交易價錢是與客人先在
    微信上談好後，由小姐去性交易時向客人收取，性交易對價
    是由應召女子與邱逸晟對半分，我1次車資是5百元，甲2大
    概15、16歲，就讀某高職一年級夜間部，我看她蠻年輕的；
    該應召站的分工，邱逸晟是實際負責人，乙○○是負責招攬客
    人，也有兼任馬伕，丁○○負責物色小姐，偶而也是扣客，我
    與戊○○、甲2、甲3是同事關係，羅珮瑜是我乾妹，她們負責
    接客，邱逸晟有教過我如何在網路上刊登訊息招攬客人，我
    並在微信上登過；我做馬伕一個禮拜多而已，共載小姐去性
    交易2、3次，記得僅收到1千元報酬等語（見他卷一第42至4
    4頁、他卷三第5至7、36至40頁）。
　⑶共犯乙○○於警詢及偵查中供稱：微信cheng_821028、李妍等
    帳號是邱逸晟使用的，微信cheng_821028截圖(B)中的圖片
    及文字「有沒有哥哥要約的？快點約妹妹決鬥，妹妹要吃吐
    了」是他刊登的，圖片中的人是戊○○，微信李妍帳號內刊登
    之性交易截圖(C)及相關對話，也是他刊登的，他用微信找
    客人，李妍帳號內截圖(D)圖片上登載的帳號maoki1101是我
    申請的，羅珮瑜、戊○○、甲2、甲3是由邱逸晟及丙○○開車接
    送前往旅館性交易，羅珮瑜、丙○○說我口才好，叫我在微信
    上找客人，約客人來做插入女子陰道的性交易，104年10月1
    7日羅珮瑜性交易結束有叫我去載她；我有看過甲2、甲3幾
    次，她們是我跟邱逸晟的學妹，她們去性交易，我有幫她們
    化妝（見他卷二第220頁背面至223頁、282至287頁）；並於
    原審供承：我有招攬客人及兼任馬伕，邱逸晟曾叫我載羅珮
    瑜去旅館等語（見原審卷二第88頁背面、89頁）。
　⑷證人戊○○於警詢及偵查中證稱：天際娛樂公司是邱逸晟成立
    的，該公司在臉書網頁招攬女子並成立應召站，我是104年1
    0月間向該公司應徵酒店小姐，是邱逸晟雇用我，與客人從
    事全套的性交易（即男客將生殖器插入陰道的性交易），邱
    逸晟與丙○○媒介我及載我去與客人從事性交易，羅珮瑜與我
    是應召站的同事，一樣從事性交易，微信內我的圖片及文字
    是刊登應召廣告用的，我個人的性交易代價是4千元，我實
    拿2千元，其他2千元交給馬伕邱逸晟、丙○○，我有與甲2同
    車一起去接客，我知道甲3未成年（見他卷三第46至49頁背
    面、第89至94頁）；並於原審證稱：邱逸晟是用微信招攬性
    交易的客人等語（見原審卷二第93頁背面）。
　⑸共犯羅珮瑜於警詢及偵查中證稱：我是經過朋友介紹認識綽
    號萱萱的丁○○，她當時是龍威酒店的小姐，後來我去龍威酒
    店上班時，她是帶小姐的經理，有一天下班太晚，我電話沒
    聯絡到丙○○，他就叫她兒子邱逸晟載我回家，後來因為我身
    體不好不能喝酒，她就問我要不要跟邱逸晟一起做應召業，
    我因生活關係就答應，就在104年9月間至該應召站，應召站
    主要是由邱逸晟主持，是從104年8、9月間開始經營，他也
    負責接送小姐，乙○○主要是在微信上尋找客人，丁○○負責物
    色小姐、找小姐來上班，丁○○有跟我說她在酒店工作的其餘
    時間，會幫我們扣客，吸引客人來跟小姐性交易，之後邱逸
    晟及丁○○就問我有無馬伕的適合人選，丁○○就推薦我們共同
    的朋友丙○○當馬伕，丙○○也答應；甲2、甲3也是由丁○○所物
    色介紹進來上班的小姐，邱逸晟的旗下小姐有我、戊○○、甲
    2及甲3，甲2、甲3是夜間部的學生；警方提示微信cheng_82
    1028帳號內截圖(B)之圖文，及微信帳號「LiLi」、「錢錢
    」刊登之圖片，內容「個位哥哥們好，如果想約趕快歐！星
    期一開公，來不及要等了歐！150公分48公斤，38C可多P，8
    000全包，除了拍攝無套不」、「年輕學生妹滿足你夢想的
    慾望，年輕可愛、服務佳，口爆毒龍樣樣行，錢錢18/150/4
    8/D 」等文字，是邱逸晟刊登的，圖片中的LiLi、錢錢是我
    ，圖片編號3是戊○○、編號4是甲2、編號5是甲3（圖文見他
    卷二第104至110頁），是吸引招攬客人用的，我有受邱逸晟
    指示拍我的、甲2、甲3的照片，用微信傳給丁○○，她修改後
    再傳給邱逸晟，因為丁○○有傳給我看，問我可不可以；我在
    104年10月17日與乙○○的LINE對話，是我接客時的接送，小
    姐的應召費用，靠個人手腕，最高到1萬元、最低4千元，我
    曾經有交易過8千元的，是由小姐向客人收取，結束後馬伕
    會來接，把錢交給馬伕，交易所得小姐分一半；我知道甲2
    、甲3未滿18歲，是她們告訴我的，她們進來這個應召站也
    是做全套的性交易等語（見他卷一第31至33頁、他卷三第10
    0至102、第140至145頁）。
　⑹證人甲2於警詢及偵查中稱：104年10月上旬，我以前一位工
    廠打工的同事阿潘說要介紹按摩工作給我，就由丁○○帶我跟
    甲3一起去吃飯，邱逸晟就出現，丁○○就介紹說是她兒子、
    是老闆，後來她跟我及甲3講說是要做性交易，我們就加入
    邱逸晟的集團，邱逸晟負責找客人及接送，丁○○負責物色小
    姐加入集團，丙○○負責找客人及接送，我跟甲3、戊○○、羅
    珮瑜都是小姐，找到客源後，邱逸晟或丙○○就會開車來接我
    載到交易地點接客，每次交易金額3千元到5千元不等，性交
    易的錢由我先收，結束後上車交給馬伕，邱逸晟會抽一半的
    交易費用，丙○○每次收5百元，我性交易的次數不到5次，地
    點大都在中壢馬卡龍汽車旅館或平鎮丹尼爾汽車旅館；丁○○
    、邱逸晟、丙○○、戊○○、羅珮瑜他們都知道我與甲3的年齡
    ，他們有問過，我有跟他們說，他們也有去過學校接送過我
    ，也看過我的臉書，所以知道，來學校接我時，我是穿校服
    ，我當時15歲，有時邱逸晟來接我時，丁○○坐在駕駛座旁扣
    客（見他卷一第47至54頁、他卷二第29至30頁、105偵19276
    號卷《下稱偵卷》第277至279、299至300頁）；並於原審證稱
    ：邱逸晟是用微信招攬客人，丙○○有載過我去與客人性交易
    約2、3次，有1次是丙○○單獨載我，其他是時候是邱逸晟載
    ，丙○○在副駕駛座（見原審卷二第10至11頁背面）等語。
　⑺證人甲3於警詢及偵查中證稱：104年10月間甲2接到丁○○的訊
    息，就約我一起前往餐廳與丁○○、邱逸晟見面吃飯，一開始
    說是做按摩，後來再約我們出來時，就跟我們表明是要從事
    性交易，我有加入邱逸晟的應召站，應召站主要是由邱逸晟
    跟丁○○負責在臉書上宣傳，丁○○負責找小姐及找客人，乙○○
    也知道這個應召站，也有參與，馬伕是邱逸晟兼任還有丙○○
    ，羅珮瑜、戊○○、甲3跟我是旗下小姐，微信帳號內的圖片
    及文字，是邱逸晟與丙○○刊登的，就是要找客人性交易的意
    思，我跟甲2性交易的代價，主要是由邱逸晟與客人談的，
    我跟甲2的代價都是6千元，性交易所得一半給老闆，我有被
    邱逸晟與丙○○載去台北的汽車旅館從事性交易1次，在丁○○
    、邱逸晟一開始約我們去吃飯時，我與甲2有表示我們是未
    滿18歲的未成年人，有說實際年齡，我與甲2的臉書上也有
    出生年月日，丙○○有加我和甲2的臉書，應該也知道我們未
    滿18歲等語（見他卷一第210至213、247至251頁、偵卷第29
    3至294頁）。
　⑻證人即男客黃俊瑋於警詢證稱：我是在微信喵喵的帳號裡聊
    天聯絡性交易，我先問對方幾張，並指定指認相片中編號12
    的羅珮瑜，對方回我價錢約4千元，我就去168汽車旅館與她
    進行性交易，性交易前先把錢給她等語（見他卷一第67、68
    頁）。　
　　互核上開共犯及證人證述之主要情節相符，雖所稱之性交易
    價碼有部分出入，然如羅珮瑜上開所證性交易價碼係視個人
    手腕而定，因此其等所述之性交易價碼之差異，乃屬當然，
    而非其等之陳述存有不一致之瑕疵甚明。此外，並有邱逸晟
    、丁○○、乙○○之臉書截圖（他卷第134至140頁、他卷二第11
    2、113頁）、微信暱稱「李妍」、「喵喵」、「錢錢」、「
    LiLi」等帳號內刊登之性交易訊息及羅珮瑜、戊○○、甲2、
    甲3等女子圖片及對話紀錄（他卷一第75頁及背面、118至12
    9、他卷二第87至111頁）、羅珮瑜與黃俊瑋之手機LINE對話
    畫面照片（他卷一第78至79頁背面）、乙○○與羅珮瑜間之手
    機通訊軟體對話畫面照片（他卷二第115至118頁）、邱逸晟
    與甲2（暱稱不解釋）之LINE對話畫面照片（他卷二第79至8
    1頁）、丙○○與甲2之手機通訊軟體對話畫面照片（他卷一第
    158頁），以及性交易收入帳冊與客人資料表暨警方之蒐證
    照片等在卷可佐（他卷二第18、49、50頁、他卷一第130至1
    33、159、160頁），足以補強佐證上開共犯與證人所述情節
    之真實性。是本案事證明確，丁○○、乙○○與丙○○所為共同圖
    利媒介羅珮瑜、戊○○與他人為性交行為，以及圖利使未滿18
    歲之甲2、甲3為性交易等犯行，均足以認定。
　⒉乙○○、丁○○雖以前開情詞置辯。惟查：
　⑴丙○○雖係向警方檢舉上開應召站犯行之人，而羅珮瑜與丙○○
    先前固亦具有男女朋友之關係，然其等指述核與身為丁○○之
    子、乙○○配偶之邱逸晟所供上開情節相符，亦與戊○○、甲2
    、甲3所證情節吻合，是其等之供述自屬可信。
　⑵證人邱冠瑋於原審雖證稱：我母親丁○○並沒有參與我哥哥邱
    逸晟之應召站的經營，她都在上班，在餐廳與甲2、甲3見面
    時，那次丁○○並沒有跟她們提到從事性交易，另外有1次晚
    上我哥帶我去高中接不知是甲2或甲3回我們家，那次丁○○在
    上班，沒有在場云云（見原審卷四第22至32頁）。然關於甲
    2、甲3與丁○○、邱逸晟首次在餐廳見面該次，甲2、甲3於原
    審均證稱當時總共僅其等4人在場（見原審卷第10頁背面、
    第38頁），是邱冠瑋證言之真實性已有可疑，況如甲2、甲3
    上開所證，丁○○跟其等提及從事性交易乙事，並非在餐廳當
    場，而係後來之事，又邱冠瑋所稱邱逸晟從學校載甲2或甲3
    中之1人返家該次，與甲2、甲3所證丁○○告知要從事性交易
    該次係2人均在場之情形不同，則邱冠瑋不知丁○○有物色甲2
    、甲3進入應召站及所稱丁○○未參與應召站之經營云云等節
    ，並不足以作為有利丁○○之認定。　　
　⑶有關丁○○有參與本案犯罪之事實，除上開共犯及證人所證外
    ，甲3於原審並證稱：有1次邱逸晟、丁○○帶我們到一個住家
    的地方，丁○○就拿衣服給我們換，她跟我們說接下來的工作
    會有性交易部分，就是陰莖插入陰道，當時記得還看到叫錢
    錢、喵喵的小姐及馬伕志中，之後帶我們去汽車旅館打扮，
    幫我們拍照，幫我們宣傳招攬客人等語（見原審卷二第33至
    38頁背面）；核與甲2於原審證稱係由丁○○拿衣服給他們穿
    、之後去旅館拍照等情節相符（見原審卷二第16頁），亦有
    羅珮瑜上開所證她幫甲2、甲3拍照後傳送給丁○○修圖乙情足
    資參證。且甲3於偵查中亦證稱：（檢察官問：妳怎麼知道
    丁○○會幫忙找客人？）她當面跟邱逸晟說帶我們去接客等語
    （見偵卷第293頁背面）；甲2於警詢亦證稱：我在還沒被安
    置前，丁○○跟邱逸晟一直用LINE、BeeTalk交友軟體還有電
    話聯絡我，問我還要不要回去從事性交易等語（見他卷二第
    31頁）。凡此各節，均可見丁○○參與本案犯罪之深，其與邱
    逸晟等人間確有犯意之聯絡及行為之分擔，是其否認犯罪，
    顯屬卸責之詞，不能採信。
　⑷甲2於警詢時雖證稱：乙○○我不熟，我不知她負責甚麼工作；
    並於原審證稱：乙○○沒有接我去找客人，我也不知道乙○○有
    無幫我招攬客人，性交易的錢我不知道她有無分到云云（見
    原審卷二第10、16頁）；另甲3於原審固證稱：乙○○沒有在
    邱逸晟的應召站做事云云（見原審卷二第37頁）；及戊○○於
    偵查中證稱：乙○○沒有在應召站做事云云（見他卷三第94頁
    ）。然查，此除與乙○○前述已自承其有分擔招攬客人及馬伕
    等工作不符，而難認真實外；亦與乙○○於偵查中自承：在甲
    2、甲3性交易前，我有去幫她們化妝乙情歧異（見他卷二第
    287頁）；且參之羅珮瑜於原審證稱：乙○○有幫二位未成年
    女生找客人，是她親口告訴我的等語（見原審卷二第49頁及
    背面），可見乙○○仍有參與對甲2、甲3部分之招攬客人工作
    ；況其既與邱逸晟、丁○○等人具有共同經營此應召站之犯意
    聯絡，則其縱使對於甲2、甲3從事性交易之行為分擔甚少或
    全未分擔，仍應就共犯所為之全部犯罪負其責任，是其否認
    有圖利使甲2、甲3為性交易部分之犯罪，核無可採。
　⑸關於丁○○與乙○○雖均否認知悉甲2、甲3為未滿18歲之人乙節
    。就丁○○部分，甲2於原審雖證稱：我現在不確定丁○○是否
    知道我的年齡，以警局所述為準等語（見原審卷二第19頁）
    ，然從甲2所證語意，應係其於原審作證時，因事隔日久而
    有所淡忘，才會稱以「警詢所述為準」，且其於警詢證稱：
    丁○○有問過我的年齡，所以知道（見他卷二第29頁背面），
    於偵查中證稱：丁○○知道我跟甲3的年齡，那時我們還在上
    課，我們有說我們的年齡等語（見偵卷第300頁）；與甲3於
    偵查中及原審中明確證稱：在丁○○、邱逸晟一開始找我們去
    吃飯時，我與甲2就有表示我們是未成年，有講實際的年齡
    ，未滿18歲（見他卷一第249頁、原審卷二第43頁），互核
    相符自屬真實，是丁○○否認知悉甲2、甲3為未滿18歲之人，
    不能採信。就乙○○部分，雖然甲2於原審證稱：不清楚乙○○
    是否知道我的年齡（見原審卷二第20頁）；甲3證稱：我與
    乙○○見面時是16歲高一的時候，我不能確定她是否知道我只
    有16歲，我忘記有無跟她說我未滿18歲等語（見原審卷二37
    頁背面、第43頁）。然乙○○於偵查中供承
　　：甲2、甲3是我跟邱逸晟的學妹（見他卷二第282頁），並
    於原審自承：曾看過甲2、甲3穿○○高職夜校的校服，日補校
    與夜校的校服是一樣的等語（見原審卷二第89頁背面及90頁
    ）。乙○○之母校既與其等相同，則其對於一般就讀高中、高
    職學生之年紀，大多介在15歲至18歲之間，自屬瞭然，雖然
    甲2、甲3係就讀夜校，但如上所述，其曾在甲2、甲3性交易
    之前替其等化妝，而有近身之接觸與觀察，則其對其等當時
    之年齡定有認識，當不致於誤認其等為超過18歲之人。是乙○○辯稱不知甲2、甲3為未滿18歲之人，乃屬飾卸之詞，無足
    採信。
　㈡就丙○○與甲2為性交行為部分：
　　關於丙○○於上開事實二所示之時地，得甲2之同意，而與當
    時為14歲以上未滿16歲之甲2為性交行為，並支付2千元之事
    實，已據丙○○於本院自白明確（見本院卷第234頁），核與
    甲2、邱逸晟及羅珮瑜證述之情節相符（見他卷一第33頁背
    面、第52頁背面、他卷二第40頁背面、原審卷二第5頁及背
    面），且有記載甲2出生日期之代號與真實姓名對照表在卷
    可參（存本院卷證物袋內），是丙○○之自白與事實相符，可
    以採信。
三、基上所述，本案事證明確，丁○○、乙○○與丙○○有為如事實一
    、二所示之犯行無疑，均堪以認定。
參、論罪
一、新舊法比較：
    按《兒童及少年性交易防制條例》於104年2月4日經總統令修
    正公布全文55條，更名為《兒童及少年性剝削防制條例》，並
    自106年1月1 日施行，則被告丁○○等3人行為後，法律已有
    變更。修正前之兒童及少年性交易防制條例第23條規定，移
    列為兒童及少年性剝削防制條例第32條，原條文之第1、2項
    內容則修正為「（第1項）引誘、容留、招募、媒介、協助
    或以他法，使兒童或少年為有對價之性交或猥褻行為者，處
    一年以上七年以下有期徒刑，得併科新臺幣三百萬元以下罰
    金。以詐術犯之者，亦同。（第2項）意圖營利而犯前項之
    罪者，處三年以上十年以下有期徒刑，併科新臺幣五百萬元
    以下罰金。」其法定刑雖未更動，然犯罪構成要件之行為態
    樣增加「招募」，已擴張犯罪構成要件之類型，修正後之規
    定難認為有利於行為人，是經比較結果，依刑法第2條第1 
    項前段規定，應適用行為時即修正前之兒童及少年性交易防
    制條例第23條規定處斷。
二、次按，「人口販運」係指意圖使未滿18歲之人從事性交易、
    勞動與報酬顯不相當之工作或摘取其器官，而招募、買賣、
    質押、運送、交付、收受、藏匿、隱避、媒介、容留未滿18
    歲之人，或使未滿18歲之人從事性交易、勞動與報酬顯不相
    當之工作或摘取其器官而言；又「人口販運罪」，係指從事
    人口販運，而犯本法、刑法、勞動基準法、兒童及少年性剝
    削防制條例或其他相關之罪而言，人口販運防制法第2條第1
    款第2 目、第2款定有明文。被告丁○○等3人媒介未滿18歲之
    少年從事有對價之性交行為，自屬人口販運行為而構成人口
    販運罪，惟人口販運防制法並無刑罰之規定，仍應適用修正
    前兒童及少年性交易防制條例之規定。
三、核被告丁○○等3人所為，就事實一所為，各係犯修正前兒童
    及少年性交易防制條例第23條第2項之圖利使未滿18歲之人
    為性交易罪及刑法第231條第1項前段之圖利媒介性交罪；被
    告丙○○就事實二所為，係犯刑法第227條第3項之對於14歲以
    上未滿16歲之女子為性交罪（依修正前兒童及少年性交易防
    制條例第22條第1項規定，應依刑法第227條第3 項規定處罰
    ）。被告丁○○等3人就媒介甲2、甲3部分，以及被告丙○○對
    甲2性交部分，雖各係對於未滿18歲之少年故意犯罪，然因
    上開規定，均已將被害人之年齡設為特別處罰規定，自無庸
    再依兒童及少年福利與權益保障法第112條第1項前段規定加
    重其刑，附此敘明。起訴書雖就被告丁○○等3人所為媒介甲2
    、甲3部分，論以修正前兒童及少年性交易防制條例第23條
    第1項之媒介使未滿18歲之人為性交易罪，惟其與圖利而犯
    之的社會基本事實同一，並經本院於準備程序及審理程序併
    告知原審判決所引法條（見本院卷第178、220頁），由檢辯
    雙方及被告丁○○等3人為攻擊防禦辯論，自得依刑事訴訟法
    第300條規定，變更起訴法條。又被告丁○○等3人就媒介羅珮
    瑜、戊○○部分與邱逸晟間，以及就媒介甲2、甲3部分與邱逸
    晟、羅珮瑜間，各有犯意之連絡及行為之分擔，均應論以共
    同正犯。
四、刑法上所謂集合犯，乃立法者在制定犯罪構成要件之時預定
    有數個同種類之行為將反覆實行之犯罪，乃將各自實現犯罪
    構成要件之多數行為論以一罪。無論係刑法第231條第1項之
    意圖使男女與他人為性交或猥褻之行為，而引誘、容留或媒
    介以營利者，或兒童及少年性剝削防制條例第32條第2項（
    即修正前兒童及少年性交易防制條例第23條第2 項）意圖營
    利引誘、容留、媒介、協助或以他法，使兒童或少年為有對
    價之性交或猥褻行為者，文義上觀察，尚難憑以認定立法者
    於制定法律時，即已預定該犯罪當然涵蓋多數反覆實行之引
    誘、容留或媒介行為。且94年2月2日修正前（95年7月1 日
    起施行）之刑法第231條第2項規定：「以犯前項之罪為常業
    者，處1年以上7年以下有期徒刑……」，就具集合犯性質之常
    業犯設有獨立處罰之規定，則圖利使人為性交或猥褻罪，本
    質上即難認屬集合犯而具有重複特質之犯罪，否則常業犯之
    規定即無適用餘地，故應按其實際行為次數，一罪一罰，惟
    數行為於同時同地或密切接近之時、地實行，侵害同一之法
    益，各行為之獨立性極為薄弱，依一般社會健全觀念，在時
    間差距上難以強行分開，在刑法評價上以視為數個舉動之接
    續實行，合為包括之一行為予以評價較為合理者，則應依接
    續犯論以實質一罪。是以對接續犯所謂「數行為在密切接近
    之時、地」之認定，需依所犯之罪質，受侵害之法益，行為
    之態樣及一般社會健全之觀念，予以盱衡斷定，當無必須限
    縮在同一時間、同一地點所為為限之必要。如反覆多次容留
    、媒介同一位女子為性交易部分，其行為之獨立性較為薄弱
    ，依社會通念，在刑法評價上以視為數個舉動之接續實行合
    為包括之一行為予以評價較為合理，即應成立接續犯一罪；
    惟對於分別容留、媒介不同女子為性交易部分，行為可分而
    具有獨立性，自應予分論併罰（最高法院102年度台上字第3
    388號、第596號、101年度台上字第3782號、100年度台上字
    第2442號判決意旨參照）。查，被告丁○○等3人媒介羅珮瑜
    、戊○○、甲2及甲3與男客從事多次性交易，其反覆媒介同一
    女子為性交易之數個舉動，各係本於單一決意，於密切接近
    之時間、地點，以相同手法實施，各行為之獨立性極為薄弱
    ，依一般社會健全觀念，難以強行分開，在刑法評價上，以
    視為數個舉動之接續施行，合為包括之一行為予以評價，較
    為合理，亦即應分別就媒介羅珮瑜、戊○○、甲2、甲3部分，
    個別成立接續犯而各屬單純一罪，而就媒介不同之應召女子
    間，其行為係屬可分而具有獨立性，顯係犯意各別且媒介對
    象互殊，係屬數罪，應予分論併罰，另丙○○就其所犯對14歲
    以上未滿16歲之女子為性交罪，亦犯意各別、行為互殊，應
    與其所犯上開各罪分論併罰。
五、關於丙○○之刑罰加重減輕事由：
  ㈠查丙○○曾因犯施用第二級毒品罪，經原審法院以103 年度
    壢簡字第178號判處有期徒刑2月確定，於103年8月19日執行
    完畢乙節，有其前案紀錄表在卷可考（本院卷第134頁）。
    其在上開徒刑執行完畢後5年以內，故意再犯本件有期徒刑
    之5罪，依刑法第47條第1項規定均為累犯。惟審酌其前案與
    本案之犯罪性質不同，難認其對犯罪具有特別惡性，且其本
    案之犯罪期間不長，並主動向警方檢舉上開應召站之犯罪行
    為，而自首部分犯行（詳下述），可見亦無對刑罰反應力薄
    弱之情形，爰對其所犯各罪，均不予加重其刑。
  ㈡按刑法第62條規定「對於未發覺之罪自首而受裁判者，得減
    輕其刑。但有特別規定者，依其規定」；又人口販運防制法
    第37條規定「犯人口販運罪自首或於偵查中自白，並提供資
    料因而查獲其他正犯或共犯者，減輕或免除其刑」，因本條
    係屬刑法第62條但書所稱之特別規定，因此於符合本條規定
    之要件時，自應優先適用。查，丙○○於104年10月15日致電
    桃園市政府警察局平鎮分局檢舉上開應召集團媒介女子從事
    性交易，並坦承在該應召站擔任馬伕接送女子前往汽車旅館
    為性交易，警方乃依其提供之資訊而發動蒐證調查，並於同
    年月17日對其製作調查筆錄，之後警方並因而查獲正犯邱逸
    晟、丁○○、乙○○及羅珮瑜，而報請檢察官偵查起訴等情，有
    上開分局之偵查報告、調查筆錄、刑事案件移送書及起訴書
    等在卷可參（見他卷一第2至8、41至44頁、偵卷第1至3頁、
    原審卷一第2至7頁）。可見警方在其主動供承參與上開應召
    站媒介女子從事性交易行為之前，並未發覺其有此部分之犯
    罪，且因其自首而查獲屬人口販運罪（即媒介使甲2、甲3為
    性交易罪部分）之正犯，按此乃就丙○○所犯圖利媒介性交罪
    及圖利使未滿18歲之人為性交易罪部分，各依刑法第62條前
    段及人口販運防制法第37條規定減輕其刑（人口販運防制法
    第37條之減輕，依刑法第66條但書規定得減輕至3分之2）。
    至於李致中就其所為與14歲以上未滿16歲之甲2性交部分，
    因其於104年10月15日致電警方及於同年月17日接受警詢時
    ，並未供承此事，有前揭偵查報告及調查筆錄可稽，係直至
    警方於105年7月3日詢問甲2得知此情後，經警方於105年8月
    19日詢問丙○○時，丙○○始承認此事，此有其等之警詢筆錄在
    卷可憑（見他卷一第47至48頁背面、他卷三第4至5頁背面）
    ，可見丙○○此部分犯行已先由警方發覺，並不符合自首減刑
    之要件甚明。
　㈢辯護人雖就丙○○所犯修正前兒童及少年性交易防制條例第23
    條第2項之罪，要求依刑法第59條規定酌減其刑。惟按，刑
    法第59條規定之酌量減輕其刑，必須犯罪另有特殊之原因
　　與環境，在客觀上足以引起一般同情，認為即使予以宣告法
　　定最低度刑，猶嫌過重者，始有其適用。此所謂法定最低度
    刑，固包括法定最低本刑；惟遇有其他法定減輕之事由者，
　　則應係指適用其他法定減輕事由減輕其刑後之最低度刑而言
    。倘被告別有法定減輕事由者，應先適用法定減輕事由減輕
    其刑後，猶認其犯罪之情狀顯可憫恕，即使科以該減輕後之
    最低度刑仍嫌過重者，始得適用刑法第59條規定酌量減輕其
    刑（最高法院100年度台上字第744號刑事裁判要旨參照）
　　。如上所述，丙○○經依人口販運防制法第37條規定減輕其刑
    後，則其本罪之最低刑度為有期徒刑1年（減刑前之法定刑
    為3年以上10年以下有期徒刑），衡酌本罪之立法目的，除
    為維護社會善良風氣外，更重在保障未成年人之身心健全發
    展，其圖利媒介使未滿18歲之人為性交易，行為本身已殊屬
    可議，在客觀上難認足以引起一般同情，自無情輕法重之處
    ，是辯護人此部分之主張，尚難憑採。
乙、無罪部分
一、公訴意旨略以：被告戊○○與邱逸晟、丁○○、乙○○、丙○○、羅
    珮瑜共同意圖營利而基於媒介他人為性交行為及共同媒介未
    滿18歲之人為性交易之犯意連絡，於民國104年9月間至105
    年8月18日被查獲為止，除自身從事性交易以外，並負責拍
    攝甲2及甲3照片刊登在網路上供招攬客人之用。因認其涉犯
    修正前兒童及少年性交易防制條例第23條第1項之媒介未滿1
    8歲之人為性交易罪嫌等語。
二、犯罪事實應依證據認定之，無證據不得認定犯罪事實；不能
    證明被告犯罪者，應諭知無罪之判決，刑事訴訟法第154 條
    第2項、第301條第1 項分別定有明文。又認定不利於被告之
    事實，須依積極證據，苟積極證據不足為不利於被告事實之
    認定時，即應為有利於被告之認定，更不必有何有利之證據
    ；認定犯罪事實所憑之證據，雖不以直接證據為限，間接證
    據亦包括在內，然而無論直接或間接證據，其為訴訟上之證
    明，須於通常一般之人均不致有所懷疑，而得確信為真實之
    程度者，始得據為有罪之認定，若其關於被告是否犯罪之證
    明未能達此程度，而有合理性懷疑之存在，致使無從形成有
    罪之確信，依「罪證有疑，利於被告」之證據法則，即不得
    遽為不利於被告之認定。再事實之認定，應憑證據，如未能
    發現相當證據，或證據不足以證明，自不能以推測或擬制之
    方法，以為裁判之基礎（最高法院40年台上字第86號、76年
    台上字第4986號判例要旨參照）。
三、檢察官認戊○○涉犯修正前兒童及少年性交易防制條例第23條
    第1項之罪嫌，無非以邱逸晟、甲2等之陳述及甲2、甲3之照
    片等，為其主要依據。
四、訊之戊○○堅決否認犯罪，辯稱：其僅係在邱逸晟所營之應召
    站從事性交易之小姐，並未媒介他人為性交易，亦未曾拍攝
    甲2、甲3之照片並刊登網路供招攬客人之用，其在第1次見
    到甲2、甲3時，因當天在汽車旅館唱歌，其有與甲2或甲3中
    之一人自拍唱歌的合照1張，隨後即被邱逸晟要求刪除，自
    無遭人用以招攬客人之可能，且本案卷內亦無其自拍之合照
    ；而其當時雖有幫甲2、甲3中之一人化妝，僅屬稀鬆平常之
    舉，並非為讓該女子被拍攝攬客用之照片，自與犯罪無涉等
    語。 
五、經查：　　　　
　㈠邱逸晟雖證稱：戊○○有1 次幫忙我拍甲2的照片云云（見他卷
    二第135頁），甲2固亦證稱：邱逸晟有請戊○○幫我及甲3拍
    照片，做為應召站招攬客人之用云云（見偵卷第299頁背面
    ）；然甲3則證稱：戊○○沒有幫我們拍照，只有幫我們化妝
    等語（見偵卷第293頁背面）。顯見上開證人對於同一件事
    實所證並不一致，則戊○○是否確有幫邱逸晟拍攝甲2、甲3之
    照片以供招攬客人之用？即有可疑。況甲3另證稱：當天拍
    的照片是有穿衣服把臉遮住的照片（見偵卷第293頁背面）
    ；然卷內僅見甲2、甲3之各2張照片，則係均未遮住臉部，
    有該等照片在卷可參（見他卷一第192、193頁），與甲3所
    述情形並不相同，可見卷內所見甲2、甲3之該等照片，與戊○○無關；且邱逸晟亦證稱：我沒有把甲2、甲3的照片放在微
    信相簿，因為她們太危險了，所以我都沒有放等語（見他卷
    二第135頁），則在戊○○在場當日，所拍攝甲2、甲3之照片
    ，是否供做招攬客人之用？亦有可疑。
　㈡甲2、甲3雖證稱：上開拍照時，戊○○有幫我們化妝等語（見
    他卷一第49頁、偵卷第293頁背面），固為戊○○所承認而可
    以信為真實。然如上所述，戊○○為甲2、甲3化妝該次所拍攝
    之照片，並無法證明存在或被使用做為招攬客人之用，則其
    所為此一化妝行為，難認對該應召站之招攬男客或媒介性交
    易行為有何助益甚明。
六、基上所述，檢察官所指戊○○所涉之本案犯嫌，依現有證據，
    仍有合理之懷疑存在，尚未達於可信為真實之程度，以致本
    院未能對其形成有罪之確信，基於罪證有疑、利於被告之證
    據法則，自應對戊○○為無罪之判決。
丙、部分撤銷及部分駁回之理由　　　　
一、駁回部分：
　㈠丁○○、乙○○上訴否認犯罪部分均無理由。原審以事證明確對
    其等論罪科刑，並對乙○○依刑法第59條酌減其刑後，各審酌
    其等在政府極力掃蕩色情之下，仍不思循正途謀生，利用戊○○、羅珮瑜、甲2、甲3經濟上需用金錢之需求，媒介其等與
    男客性交易牟利，且甲2、甲3為未滿18歲之少女，心智及身
    體發育均尚未臻健全，對於性行為亦缺乏完全自主判斷能力
    ，已嚴重影響甲2、甲3身心之健全發展，並敗壞社會善良風
    俗，所為誠屬不該，兼衡其等犯後之態度、所負責之工作、
    參與之程度（丁○○主導性最高、惡性最為重大，乙○○次之）
    、前科素行、犯罪動機、目的、手段、所生損害程度，及其
    等家庭、經濟以及生活狀況等一切情狀，乃對其等所犯之圖
    利使未滿18歲之人為性交易罪各2罪，丁○○部分均量處有期
    徒刑3年6月、各併科罰金8萬元（如易服勞役以1千元折算1
    日），乙○○部分均量處有期徒刑1年9月、各併科罰金2萬元
    （如易服勞役以1千元折算1日）；就其等所犯圖利媒介性交
    罪各2罪，丁○○部分均量處有期徒刑6月，乙○○部分均量處有
    期徒刑4月，並均諭知如易科罰金，以1千元折算1日之標準
    ；復就丁○○之不得易科罰金之刑及併科罰金部分，定刑有期
    徒刑4年6月、併科罰金12萬4千元，得易科罰金之刑部分，
    定刑有期徒刑10月，如易科罰金，以1千元折算1日；就乙○○
    之不得易科罰金之刑及併科罰金部分，定刑有期徒刑2年6月
    、併科罰金3萬2千元，得易科罰金之刑部分，定刑有期徒刑
    6月，如易科罰金，以1千元折算1日等節，其法則適用並無
    違誤，且顯已斟酌量刑應審酌之情狀，量刑亦核無不當。此
    外，乙○○上訴要求宣告緩刑乙節，其雖無犯罪前科，但因其
    部分應執行刑已超過有期徒刑2年，不符刑法第74條第1項所
    定宣告緩刑之要件，且未坦認全部犯行，未見悔意，難認無
    再犯之虞，是就其應執行刑為有期徒刑6月部分，亦不適合
    宣告緩刑。
　㈡丙○○就所犯與14歲以上未滿16歲之女子性交罪部分，上訴主
    張有自首適用，如上所述，並無依據。又其雖另指摘原審量
    刑過重云云，惟原審關於科刑部分已說明：以行為人之責任
    為基礎，審酌甲2心智及身體發育尚未臻健全，對於性行為
    亦缺乏完全自主判斷能力，其對之性交，所為誠屬不該，兼
    衡其犯後態度、前科素行、犯罪之動機、目的、手段、所生
    損害程度，及其家庭、經濟以及生活狀況等一切情狀，乃量
    處有期徒刑7月等語，顯已斟酌量刑應審酌之情狀，亦核無
    不當。是其此部分之上訴為無理由。
二、撤銷改判部分：　　
　㈠就丙○○部分：
　⒈丙○○上訴指摘原審對於其所犯圖利使未滿18歲之人為性交易
    罪及圖利媒介性交罪部分，未依相關自首規定減刑乙節，經
    核於法有據，其此部分之上訴為有理由。又丙○○有累犯前科
    ，已如上述，此部分雖未經上訴指摘，然原審未予審酌是否
    應依刑法第47條第1項規定加重其刑，亦有未洽。自應就此
    等可議之處予以撤銷改判。
　⒉爰以行為人之責任為基礎，審酌丙○○不思循正途獲取金錢，
    竟加入邱逸晟所營之應召站擔任馬伕，參與媒介女子與不特
    定男客進行性交易，有害社會之善良風俗，且其中所媒介之
    甲2、甲3為未滿18歲之少女，心智及身體發育均尚未臻健全
    ，所為尤嚴重影響其等身心之健全發展；惟念及其於犯後，
    能知所悔悟而向警方檢舉，始得破獲此案，並於本院坦承犯
    行，然迄未賠償被害人等所受損害之犯後態度；兼衡其
　　犯罪之動機、目的、手段、參與犯罪之期間不長、所獲之利
    益不多、高中肄業之智識程度、曾有犯罪前科之素行、先前
    從事物流業、每月收入約4萬5千元、有父母、配偶、子女等
    生活狀況以及所生危害等一切情狀，乃就其所犯圖利使未滿
    18歲之人為性交易罪及圖利媒介性交罪部分，分別量處如主
    文第二項所示之刑，並就罰金如易服勞役及得易科罰金之徒
    刑部分，各諭知如主文第二項所示之易服、易科折算標準。
　　其次，就撤銷部分及駁回部分所處罪刑，審酌其所犯圖利媒
    介成年人及未滿18歲之人為性交易等罪，犯罪性質相近，且
　　犯罪時間尚屬緊密，獨立性較低；而其所犯之與14歲以上未
    滿16歲之女子性交罪部分，與前開犯罪之性質不同，具有法
    益侵害之不可回復性，及其工作所得等資力狀況，自宜酌定
    相當之執行刑，始足以發揮刑罰嚇阻犯罪之功能，及達矯治
    之必要程度，兼衡其現年40餘歲之日後復歸社會更生等總體
    評價，乃就不得易科暨罰金刑以及得易科之刑，各定如主文
    第五項所示之應執行之刑及易服、易科之折算標準。
　⒊丙○○因載送應召女子所獲取之款項為1千元，已據其供承明確
    （見他卷三第38頁），為其所有之犯罪所得，應依刑法第38
    條之1第1項前段規定諭知沒收，並依同條第3項規定，諭知
    於全部或一部不能沒收時，追徵其價額。至於警方在共犯邱
    逸晟處扣得之物（見他卷二第5頁），因非屬丙○○所有，自
    不得宣告沒收。
　㈡戊○○上訴否認犯罪，經核為有理由，原審未察，遽予對其論
    罪科刑，於法未洽。其上訴意旨指摘原判決不當，為有理由
    ，應由本院撤銷改判。
丁、綜上所述，丁○○、乙○○之上訴均無理由，戊○○之上訴為有理
    由，丙○○之上訴為部分有理由、部分無理由；另原判決亦有
    部分可議之處，本院自應將原判決之違誤部分撤銷改判如主
    文第二、四、五項所示，並駁回其他上訴無理由部分。
據上論斷，應依刑事訴訟法第368條、第369條第1項前段、第364
條、第299條第1項前段、第300條、第301條第1項前段，判決如
主文。
本案經臺灣桃園地方檢察署檢察官王文咨起訴，臺灣高等檢察署
檢察官賴正聲到庭執行職務。
中　　華　　民　　國　　109 　年　　4 　　月　　1 　　日
            刑事第二十二庭審判長法　官  洪于智
                                法　官  汪怡君
                                法　官  陳銘壎
以上正本證明與原本無異。
如不服本判決，應於收受送達後20日內向本院提出上訴書狀，其
未敘述上訴之理由者並得於提起上訴後20日內向本院補提理由書
（均須按他造當事人之人數附繕本）「切勿逕送上級法院」。
                                書記官  吳思葦
中　　華　　民　　國　　109 　年　　4 　　月　　1 　　日
附錄：本案論罪科刑法條全文
修正前兒童及少年性交易防制條例第23條
引誘、容留、媒介、協助或以他法，使未滿十八歲之人為性交易
者，處一年以上七年以下有期徒刑，得併科新臺幣三百萬元以下
罰金。以詐術犯之者，亦同。
意圖營利而犯前項之罪者，處三年以上十年以下有期徒刑，併科
新臺幣五百萬元以下罰金。
媒介、收受、藏匿前二項被害人或使之隱避者，處一年以上七年
以下有期徒刑，得併科新臺幣三百萬元以下罰金。
前項收受、藏匿行為之媒介者，亦同。
前四項之未遂犯罰之。
中華民國刑法第227條
對於未滿十四歲之男女為性交者，處 3 年以上 10 年以下有期
徒刑。
對於未滿十四歲之男女為猥褻之行為者，處 6 月以上 5 年以下
有期徒刑。
對於十四歲以上未滿十六歲之男女為性交者，處 7 年以下有期
徒刑。
對於十四歲以上未滿十六歲之男女為猥褻之行為者，處 3 年以
下有期徒刑。
第 1 項、第 3 項之未遂犯罰之。
中華民國刑法第231條
（圖利使人為性交或猥褻罪）
意圖使男女與他人為性交或猥褻之行為，而引誘、容留或媒介以
營利者，處 5 年以下有期徒刑，得併科 10 萬元以下罰金。以
詐術犯之者，亦同。
公務員包庇他人犯前項之罪者，依前項之規定加重其刑至二分之
一。